臺灣高雄地方法院刑事判決　　　　　　　 96年度訴字第969號
公　訴　人　臺灣高雄地方法院檢察署檢察官
被　　　告　甲○○
　　　　　　　　　　(現於臺灣高雄第二監獄另案執行中)
上列被告因毒品危害防制條例案件，經檢察官提起公訴（96年度
毒偵字第469 號），被告於本院準備程序中為有罪陳述，經合議
庭裁定由受命法官依簡式審判程序獨任審理，本院判決如下：
    主  文
甲○○施用第一級毒品，處有期徒刑陸月，扣案之海洛因貳包（
合計淨重壹點壹壹公克，空包裝總重零點肆零公克），均沒收銷
燬之。又施用第二級毒品，處有期徒刑貳月。應執行有期徒刑柒
月，扣案之海洛因貳包（合計淨重壹點壹壹公克，空包裝總重零
點肆零公克），均沒收銷燬之。
    事  實
一、甲○○前因施用毒品案件，經依本院以94年度毒聲字第411
    號裁定送觀察、勒戒後，因認有繼續施用毒品傾向，再經本
    院以94年度毒聲字第1287號裁定送強制戒治，嗣無繼續戒治
    之必要，於民國94年12月26日執行完畢釋放，並經臺灣高雄
    地方法院檢察署檢察官以95年度戒毒偵字第12號處分書為不
    起訴處分確定。詎仍不知戒絕毒癮，於前開強制戒治執行完
    畢釋放後5 年內，復分別基於施用第一級毒品海洛因、第二
    級毒品甲基安非他命之犯意，於95年11月29日下午3 時許，
    在高雄縣澄清湖旁某處路邊其所駕駛之自用小客車上，以將
    第一級毒品海洛因置於香煙內，再以火點燃香煙施用之方式
    ，施用第一級毒品海洛因1 次。另於同日下午2 時許，在高
    雄縣大寮鄉○○村○○街86號住處，以將甲基安非他命置入
    玻璃球內燒烤成煙，施用第二級毒品甲基安非他命1 次。嗣
    於95年11月29日下午5 時5 分許，在高雄縣大寮鄉○○村○
    ○街86號為警查獲，並扣得甲○○所有供施用之海洛因2 包
    （合計淨重1.11公克，空包裝總重0.40公克），並經採集其
    尿液送驗後，查知上情。
二、案經行政院海巡署海岸巡防總局中部地區巡防局移送臺灣高
    雄地方法院檢察署檢察官偵查起訴。
    理  由
一、本件被告甲○○所犯係死刑、無期徒刑、最輕本刑為3年以
    上有期徒刑以外之罪，其於準備程序中就被訴事實為有罪之
    陳述，經法官告知簡式審判程序之旨，並聽取公訴人及被告
    之意見後，認為適宜由受命法官獨任進行簡式審判程序，依
    刑事訴訟法第273條之1第1項規定，裁定由受命法官獨任進
    行審判程序，合先敘明。
二、訊據被告甲○○對於上揭施用第一級毒品海洛因及第二級毒
    品甲基安非他命之事實於審理時坦承不諱，而被告為警採集
    之尿液，經送請高雄醫學大學附設中和紀念醫院以酵素免疫
    法(EIA) 及氣相層析質譜法 (GC/MS)方法檢驗結果，呈嗎啡
    及甲基安非他命陽性反應，此有該醫院95年12月18日濫用藥
    物尿液檢驗報告、濫用藥物尿液檢驗檢體監管記錄表及查獲
    煙毒、麻醉藥品尿液送驗姓名對照表各1 紙附卷可稽。又扣
    案之白色粉末2 包經送請法務部調查局檢驗結果，認含海洛
    因成分，合計淨重1.11公克，空包裝總重0.40公克，有該局
    95年12月24日調科壹字第09523052060 號鑑定通知書1 紙存
    卷可參，是該扣案之白色粉末2 包係第一級毒品海洛因無訛
    。足徵被告前開施用第一級毒品海洛因及第二級毒品甲基安
    非他命各1 次之自白核與事實相符，堪可採為論罪科刑之依
    據。綜上足認，被告施用第一級毒品海洛因及第二級毒品甲
    基安非命各1 次之犯行，罪證明確，堪予認定。
三、被告甲○○前因施用毒品案件，經本院以94年度毒聲字第41
    1 號裁定送觀察、勒戒後，因認有繼續施用毒品傾向，再經
    本院以94年度毒聲字第1287號裁定送強制戒治，嗣無繼續戒
    治之必要，於94年12月26日執行完畢釋放，有臺灣高等法院
    被告前案紀錄表1 紙可按，其於前開強制戒治執行完畢釋放
    後，5 年內復犯本件施用毒品罪，應依毒品危害防制條例第
    23條第2 項之規定，予以處罰。
四、核被告甲○○所為，係犯毒品危害防制條例第10條第1 項之
    施用第一級毒品罪及同條第2 項之施用第二級毒品罪。被告
    持有第一、二級毒品並進而施用，其持有之低度行為，應為
    施用之高度行為所吸收，不另論罪。被告所犯上開2 罪，犯
    意各別，行為互異，應分論併罰。爰審酌被告前因施用毒品
    ，並經觀察、勒戒及強制戒治程序，仍未能徹底戒絕吸毒惡
    行，顯見意志不堅，惟念其犯後坦承犯行，且施用毒品乃屬
    自戕行為，尚未害及他人等一切情狀，分別量處如主文所示
    之刑，並定其應執行之刑。
五、又扣案之白色粉末2 包經送請法務部調查局鑑驗結果，認該
    白色粉末2 包係第一級毒品海洛因，業據本院認定如前，又
    裝放海洛因之殘餘粉末膠袋因與毒品無從析離，均係違禁物
    ，不論屬犯人所有與否，爰均依毒品危害防制條例第18條第
    1 項前段之規定，併予宣告沒收銷燬之。至於送鑑耗損之部
    分，既已滅失，自無庸宣告沒收銷燬，附此敘明。
據上論斷，應依刑事訴訟法第273 條之1 第1 項、第299 條第1
項前段，毒品危害防制條例第10條第1 項、第2 項、第18條第1
項前段，刑法第11條、第51條第5款、第9款，判決如主文。
本案經檢察官鄧藤墩到庭執行職務。
中　　華　　民　　國　　96　　年　　4 　　月　　30　　日
                  刑事第十庭    法　官  楊淑珍
以上正本證明與原本無異。
如不服本判決，應於判決送達後10日內，向本院提出上訴狀。
中　　華　　民　　國　　96　　年　　4　　月　　30　　日
                                書記官  林秀敏
附錄本件論罪法條全文：
毒品危害防制條例第10條
施用第一級毒品者，處 6 月以上 5 年以下有期徒刑。
施用第二級毒品者，處 3 年以下有期徒刑。
